臺灣高等法院刑事判決
上　訴　人　臺灣桃園地方法院檢察署檢察官
被　　　告　乙○○
上列上訴人因被告誣告案件，不服臺灣桃園地方法院94年訴字第
2210號，中華民國96年5月15日第一審判決（起訴案號：臺灣桃
園地方法院檢察署94年偵字第17597號），提起上訴，本院判決
如下：
    主  文
上訴駁回。
    理  由
一、公訴意旨略以：乙○○與戊○○分別係桃園縣中壢市○○街
    232號1樓及4樓住戶，雙方因遮雨棚滴水問題屢生齟齬。民
    國（下同）91年7月1日17時30分許，戊○○之子丁○○在前
    址1樓門口喚乙○○出來商討滴水問題，未料待乙○○出來
    後，雙方即發生肢體衝突而互毆。詎乙○○竟意圖使丁○○
    、丙○○、戊○○及甲○○受刑事處分，明知當天係丁○○
    1人在住處外與其互毆，竟先後於當日23時30分及92年3月31
    日15時58分，向桃園縣政府警察局中壢分局及臺灣桃園地方
    法院檢察署，指訴丁○○非法侵入其住處將其毆傷，並與丙○○、甲○○共同將其拉出住處，共同圍毆，戊○○下樓後
    ，又以徒手控制其行動，讓丁○○持續對其為傷害行為，因
    認乙○○涉有刑法第169條第1項、第2項之誣告罪嫌云云。
二、公訴人認被告乙○○涉有前揭罪嫌，係以告訴人戊○○、丙○○、甲○○及證人陳光助、王素娟、朱田杰、丁○○等人
    於臺灣桃園地方法院檢察署92年偵字第4068、10833號偵查
    案及臺灣桃園地方法院93年壢簡字第1345號、94年簡上字第
    395號丁○○所犯傷害等案，警、偵詢及審理時一致供證述
    ：91年7月1日於上地點與被告互毆者，僅丁○○1人，戊○○、丙○○、甲○○均未參與，及被告告訴戊○○、丙○○
    、甲○○妨害自由、共同傷害等案件，嗣均經臺灣桃園地方
    法院檢察署檢察官為不起訴處分，並經臺灣高等法院檢察署
    駁回再議確定，為其論據。
三、按誣告罪之成立，須其申告內容完全出於憑空捏造，若所告
    尚非全然無因，衹因缺乏積極證明致被誣告人不受訴追處罰
    者尚難遽以誣告論罪；告訴人所訴事實，不能證明其係實在
    ，對於被訴人為不起訴處分確定者，是否構成誣告罪，尚應
    就其有無虛構誣告之故意，及是否出於誤會等情形以為斷，
    並非當然可以誣告罪相繩；又誣告罪之成立，以告訴人所訴
    被訴人之事實必須「完全出於虛構」為要件，若有出於「誤
    會」或「懷疑」有此事實而為申告，以致不能證明其所訴之
    事實為真實，縱被訴人不負刑責，而告訴人本缺乏誣告之故
    意，亦難成立誣告罪名（參看最高法院43年臺上字第251號
    、59年臺上字第581號、44年臺上字第892號判例）。
四、經查：
  (一)被告乙○○於91年7 月1 日確至桃園縣政府警察局中壢分局
    龍興派出所，對製作筆錄之員警為上揭公訴意旨所載之指述
    （按被告乙○○同時對丁○○提出之傷害、恐嚇、毀損、公
    然侮辱等告訴部分，業據臺灣桃園地方法院93年壢簡字第13
    45號、94年簡上字第395號判決有罪確定），業據被告乙○○自承不諱，並有上開各調查筆錄在卷可稽，從而，被告乙○○對告訴人丙○○、戊○○提出傷害、妨害自由告訴、對
    甲○○提出傷害告訴、對丁○○提出侵入住宅告訴等情，應
    可認定。又被告乙○○對丙○○、戊○○、甲○○所提前揭
    告訴之案件，其後經臺灣桃園地方法院檢察署檢察官，以92
    年偵字第10833號為不起訴處分，嗣被告乙○○聲請再議，
    復經臺灣高等法院檢察署93年上聲議字第2106號駁回再議確
    定，雖有上述偵查案件卷宗影本及不起訴處分書、臺灣高等
    法院檢察署處分書附卷可稽（見偵字第10833號卷第52頁至
    第54頁、第65至67頁），惟細譯上開不起訴處分理由，無非
    綜合被告乙○○、告訴人戊○○、丙○○、甲○○及證人丁○○、陳光助、傅于真、傅文威、王素娟、朱田杰等人之供
    證研判認告訴人戊○○、丙○○及甲○○等被訴傷害、妨害
    自由等罪嫌不能證明，因而對其等3人部分為不起訴處分、
    然亦未併就被告指訴如何具體不實有所指摘，申言之，檢察
    官僅係無法形成被告乙○○指訴之犯罪事實存在之心證，並
    非指被告乙○○所述必然不實。
　(二)第查：本件告訴人戊○○、丙○○、甲○○及證人丁○○等
    人，於上揭時、地，究竟有無被告指述之侵入住宅、傷害、
    妨害自由等行為，告訴人戊○○等於前開臺灣桃園地方法院
    檢察署92年偵字第4068、10833號案件之警詢、偵查及臺灣
    桃園地方法院93年壢簡字第1345號、94年簡上字第395號案
    件審理時固一致陳稱：案發當天僅有丁○○與乙○○互毆，
    其他人都沒有加入，亦無被告乙○○所指侵入住宅、妨害自
    由之事，丙○○、甲○○及丁○○並均稱：案發當日丁○○
    、丙○○均搭乘甲○○駕駛之白色BMW自小客車返回戊○○
    住處，抵達後丁○○先下車，甲○○與丙○○將車停放在距
    3、5百公尺遠處之紫雲宮前，再走回戊○○（原審誤載為劉
    鳳致）住處，走到戊○○住處即看見丁○○被被告壓在地上
    毆打云云；另證人王素娟、陳光助及朱田杰亦證稱：只見到
    被告乙○○與丁○○互毆等語。核與被告於上開案件告訴遭
    丁○○侵入其住宅毆打，丙○○並幫丁○○將伊拉出住處，
    並與丁○○、甲○○共同毆打伊，戊○○並拉住伊，讓丁○○接續對伊為傷害行為等情迥異。查：
　1.被告乙○○與告訴人戊○○分住於桃園縣中壢市○○街232
　  號1樓及4樓，丁○○及丙○○為戊○○之子，91年6月30日
    ，因戊○○住家滴水問題，丁○○與乙○○發生口角，相互
    均稱要單挑（打架）等語，因戊○○勸阻始未生事端，翌日
    （7月1日）下午5時30分許，丁○○偕同丙○○及友人甲○○共同前往戊○○住處，嗣丁○○找乙○○討論如何解決滴
    水問題，2人再生口角，繼而發生拉扯互毆，致乙○○受有
    左側頭頂及後枕挫傷、瘀血，兩側上肢、前胸及胸背部多處
    挫擦傷、瘀血、瘀青之傷害等情，分據被告乙○○及證人丁○○自承在卷，並經證人陳光助、王素娟、戊○○、丙○○
    、甲○○、傅于真、傅文威證述屬實，復有乙○○於91年7
    月2日就診之新國民綜合醫院急診病歷、診斷證明書附卷可
    佐（見偵字第4068號卷第35頁至第36頁、第34頁），前揭事
    實，並據臺灣桃園地方法院93年壢簡字第1345號判決認定丁○○犯傷害罪判決拘役50日，上訴後復經臺灣桃園地方法院
    94年簡上字第395號判決撤銷，惟仍依傷害罪改判拘役40日
    確定，有該二刑事判決書附卷足憑（見訴字第2210號卷一第
    7頁至第18頁、本院卷），從而，被告乙○○於上揭時、地
    告訴丁○○、丙○○、甲○○、戊○○等人共同傷害、妨害
    自由部分，關於丁○○部分屬實，應可認定。
  2.又查被告乙○○向桃園縣政府警察局中壢分局及臺灣桃園地
    方法院檢察署告訴丁○○非法侵入其住處將其毆傷，並與丙○○、甲○○共同將其拉出住處，共同圍毆，戊○○下樓後
    ，又以徒手控制其行動，讓丁○○持續對其為傷害行為等情
    ，迭據被告乙○○於警、偵詢時迄至審理時，均堅指不移，
    惟於本院審理時，陳稱並沒有說甲○○有拉他出住宅（見本
    院卷第40頁反面），核與證人傅文威、傅于真於警詢、偵查
    及原審審理時證述之情節大致相符（見偵字第4068號卷第18
    頁、偵字第10833號卷第29至33頁、原審卷一第136至137頁
    ），而傅文威、傅于真於案發當時確均在場，並為告訴人丙○○及證人丁○○、陳光助、朱田杰證述屬實，且證人傅于
    真、傅文威於原審審理時，係以隔別之方式，由檢察官、辯
    護人交互詰問調查，其2人事先與被告勾串之可能性甚低，
    要難徒以其2人與被告乙○○間具親子關係即全逕予排除其2
    人證言之可信。從而，被告乙○○上開所指，即非無憑。
  3.再者，被告乙○○於91年7 月1 日提出告訴時即指稱案發當
    日丁○○等人搭乘之車號及車型為7H-0056 號白色BMW 自小
    客車返回戊○○處，其後即發生其告訴之傷害及妨害自由等
    情（見偵字第4068號卷第14頁反面）。按丁○○、丙○○及
    甲○○原均在臺中居住並工作，與乙○○並不相識，業據告
    訴人丙○○、甲○○及證人丁○○證述在卷，足見被告乙○○除於案發前1日與丁○○因滴水問題發生口角外，與丙○○、甲○○於案發前均不曾謀面至明，而告訴人丙○○、甲○○及證人丁○○於原審審理時，復均自承91年7月1日當天
    確係由甲○○駕駛白色BMW自小客車搭載丙○○、丁○○至
    戊○○住處，不過於抵達時僅丁○○下車，丙○○、甲○○
    則將車停放在距3、5百公尺遠處之紫雲宮前，再走回戊○○
    住處，即見到被告乙○○在壓在丁○○身上互毆云云。準此
    以言，被告乙○○前此既與丙○○、甲○○不曾謀面，以前
    亦未見過甲○○所駕駛之白色BMW自小客車，則被告應無可
    能當日告訴時即指明告訴人搭乘之汽車車牌號碼及車型，惟
    被告乙○○竟能於告訴之初逕即指明其3人所駕乘之自用小
    客車車型及品牌，丙○○、甲○○所稱：被告乙○○與丁○○互毆之初，其2人將車停放在3、5百公尺外走回案發地時
    ，才看見乙○○與丁○○已發生互毆情事，其2人並未參與
    ，已有疑義。不惟如此，證人即乙○○住處對面鄰居王素娟
    於警詢時亦證稱：「我當日聽到爭吵聲後出去查看，．．丙○○、甲○○當時皆在旁觀看，我還特地跑去跟丙○○講說
    叫他把車開走，不然乙○○也把你扯進去」（見偵字第1083
    3號卷第4頁），王素娟於原審審理時證稱：「因為丙○○站
    在我煮飯那個家的門口，他好像拿我們家門口的碎玻璃，我
    就跑去跟他說不要把玻璃當成工具，這樣會被扯進去，我同
    時也叫他把車開走，．．．我是看到站在我家門口的4名男
    子其中1名男子手上拿著玻璃，我就跑去跟他說不要拿我家
    的玻璃當工具，他就說他不會加入，我就說你要把車開走，
    不然你會被扯進去，．．．就是看到那4個人站在我門前，
    事後得知拿玻璃的人就是丙○○，除了講不要拿玻璃當工具
    ，丙○○對我說不會之外，我還有對那4個人說那你們要把
    車開走，答話的人是另外1個人，對我說不會被扯進去，．
    ．．我只知道是白色的轎車」等語（見原審卷一第128至130
    頁）。證人王素娟亦親眼目睹告訴人丙○○等人將所駕白色
    自小客車停放在其住處（自忠街231號）附近之事實，此亦
    可排除被告事後查訪再予指認之可能，故其於警詢所指述之
    事實，尚非全然無據，反觀之告訴人丙○○、甲○○及證人
    丁○○所指案發當日係丁○○先下車找乙○○，丙○○及甲○○再將該白色自小客車停放在紫雲宮前走回戊○○住處，
    資為丙○○及甲○○並未參與丁○○共同毆打乙○○之證據
    乙情，殊堪置疑，自難遽採為不利於被告之認定。
  4.告訴人丙○○於警詢時證稱：「我哥哥（丁○○）先下車，
    我與師傅去停車，停車返回該處就看到我哥哥與乙○○正在
    互毆，我看到後就上前擋住我哥與乙○○之中勸阻他們打架
    ，乙○○的兒女2人也在他倆之間擋住乙○○」（見偵字第
    4068號卷第7頁」，於偵查中又證稱：「我看到我哥與乙○○打起來了，我有看到傅欲拿警棍打我哥，我就去搶警棍，
    我想把他2人推開，因為我媽當時也在現場」等語（見偵字
    第4068號卷第40頁），於原審審理時卻證稱：「我看到被告
    壓在我哥身上，2個人好像在扭打，我母親在旁邊勸架，我
    和甲○○走上前時，被告跟我哥已經被分開了」、「我沒有
    上前去拉開他們2人」（見原審卷一第65頁、第68頁），其
    對於見丁○○與乙○○發生互毆時究竟有無上前勸阻拉開2
    人，前後供述並不一致。又證人丁○○於警詢時證述：「91
    年7月1日，．．到家後我先下車，．．我在門外叫乙○○，
    ．．我就想往防火巷欲到他家後門空地，我還沒走進防火巷
    時就看到傅先生兩手插於身後，手中有一截白鐵色疑似棒子
    ，我就問他你手中拿什麼東西，．．．我和他開始互相拉扯
    ，．．我為反抗就揮拳與他互毆，．．我聽到我母親戊○○
    喊叫你為什麼打我兒子，我弟弟丙○○之後也到場」（見偵
    字第4068 號卷第4頁反面）、於原審審理時證稱：「被告從
    他家出來衝上前來時，丙○○及甲○○並不在場」（見原審
    卷一第60頁）。核與前述告訴人丙○○於偵查中所證有看到
    被告拿警棍欲打丁○○而去搶警棍之事亦存有矛盾，是告訴
    人丙○○、甲○○及證人丁○○等有關僅丁○○1人與乙○○互毆，丙○○及甲○○在旁觀看並未插手之說詞，亦有疑
    義。又證人陳光助於警詢時證稱：「我聽到乙○○在喊說我
    們整群打他，我覺得莫名其妙，就問他，我那有打你，乙○○就說我沒有打，是別人整群打他」等語（見偵字第4068號
    卷第19頁反面）。陳光助係丙○○之同學，案發當日陳光助
    應丙○○之約前往戊○○住處用餐等情，業據證人陳光助、
    丙○○、丁○○證述在卷，是陳光助與丙○○間之情誼自屬
    匪淺，則苟如告訴人丙○○、甲○○等所陳渠等並未出手毆
    打乙○○云云屬實，衡情乙○○當場喊叫遭丁○○、丙○○
    、甲○○等人共同圍毆之時，陳光助理應據理澄清所見事實
    ，然其卻僅針對本身並未參與毆打部分澄清，對乙○○所指
    遭丙○○、甲○○毆打之情卻不爭執，亦足令人啟疑。再觀
    諸案發前1日（6月30日），丁○○因戊○○住處滴水問題與
    乙○○發生嚴重口角在先，雙方並互有挑釁要單挑之舉，當
    場丁○○復刻意撥打電話告知丙○○上情一節，亦據被告乙○○及證人丁○○、戊○○證述屬實（見偵字第4068號卷第
    4頁、第5頁、第9頁、第13頁、第14頁），則以告訴人丙○○與丁○○為兄弟關係，甲○○係丙○○之友人並為丁○○
    之工作夥伴，3人具有至親好友之密切關係，案發前1日丁○○與乙○○先發生嚴重口角，翌日丁○○與丙○○、甲○○
    即共乘自小客車至戊○○住處，丁○○一下車即直接至乙○○住處找傅某談滴水問題，證人甲○○於原審審理時復證稱
    ：「（你們下班後做何事？）我們3人一起回去丁○○的家
    ，要去看丁○○家裡漏水的事情」等語（見原審卷一第69頁
    ），足見丁○○、丙○○及甲○○不單是要返回戊○○住處
    用餐，亦同時為解決戊○○住處滴水問題而共同前往，則在
    丁○○與乙○○再次為滴水問題發生衝突並互毆之際，衡情
    論理，與丁○○同往並為丁○○手足及好友之丙○○、甲○○，焉有可能僅佇足在旁觀看而置身事外之理。復再徵之乙○○身高為170公分、體重80公斤，其體型明顯較丁○○之
    身高169公分、體重62公斤（見原審壢簡字第1345號卷附94
    年5月23日訊問筆錄第4頁、第5頁及卷附第47頁照片）略勝
    一疇，在此優勢下，僅憑丁○○1人能否將乙○○毆打成遍
    及頭部、上肢及胸背等非輕之傷害，而丁○○卻僅受左手肘
    擦傷及右上臂瘀傷之輕傷（卷附華揚醫院診斷證明書可稽，
    見92年度偵字第10833號卷第40頁），核與常情有違。綜合
    上情，告訴人等所述僅丁○○1人與乙○○互毆云云，是否
    可採，尚值商榷，是自不能以告訴人等否認被告指訴之事實
    ，即推認被告所指必然出自虛構至明。
  5.證人陳光助、王素娟、朱田杰雖均證稱未看到丙○○、甲○○有上前共同毆打乙○○云云。惟查，被告乙○○與丁○○
　　自發生拉扯、毆打，至戊○○、傅于真、傅文威出面勸阻，
　  2人始停止互毆，惟仍相互推碰、叫罵，至鄰居朱田杰出面
    勸阻始停止，全程自乙○○前開自忠街232號住處延伸至朱
    田杰位於自忠街236號美容院附近等情，業據證人王素娟、
    朱田杰、傅文威、傅于真、陳光助證述屬實（見偵字第1083
    3號卷第2頁反面、第3、21、23、30頁、偵字第4068號卷第1
    9、21、22頁）。而王素娟係聽聞爭吵聲後始由自忠街231號
    住處走出觀看，戊○○係丁○○與乙○○發生毆打後才下樓
    查看，陳光助則在戊○○下樓差不多時間始到場，朱田杰則
    係丁○○與乙○○經戊○○、傅文威、傅于真勸阻後停止毆
    打，再互相推碰叫罵至236號美容院附近始聞聲出面勸阻等
    各節，亦分據渠等證述在卷，是證人陳光助、王素娟、朱田
    杰等人均非全程目睹丁○○與乙○○間所生衝突之經過情形
    ，雖無法證明被告所稱告訴人丙○○等人對被告侵入住宅、
    傷害、妨害自由之事實曾否發生，惟亦不得據此反面推論被
    告所指不實明甚。公訴人徒以證人朱田杰、王素娟、陳光助
    均證稱未見丙○○、甲○○有上前毆打乙○○云云，而據以
    推測被告係蓄意誣攀，自難憑採。
　6.又告訴人戊○○在得知丁○○與乙○○在住處樓下發生衝突
　　立即下樓查看，因見丁○○與乙○○發生互毆，乃上前勸阻
  　並推拉開乙○○等情，業據證人王素娟、陳光助、傅文威、
    丁○○、甲○○證述在卷（見偵字第10833號卷第2頁反面、
    第4頁、第21頁、第31頁、第38頁反面、第46頁、偵字第406
    8號卷第4頁反面、第5頁、第19頁、第21頁、第38頁反面、
    第39頁），並為告訴人戊○○所不爭執，此部分事實，亦可
    認定。則被告乙○○在與丁○○發生拉扯互毆之際，見戊○○上前將其拉住或拉開之舉，因而質疑戊○○係基於母親維
    護子女之立場，刻意將伊拉住好讓丁○○對其為傷害行為，
    難謂非合理之懷疑，其據此指訴戊○○以徒手控制其行動，
    讓丁○○持續對其為傷害行為一節，並非完全出於虛構，自
    不能令被告負刑法誣告之罪責。
　7.另公訴人認被告乙○○誣指甲○○有與丁○○、丙○○共同
  　將乙○○拉出住處之妨害自由犯行云云，惟觀諸被告乙○○
    於警詢時指述：「戊○○的長子衝入我家毆打我，戊○○第
    2 個兒子也到場將我拉到自忠街上，戊○○的2 個兒子及1
    名陌生男子（事後經指認係指甲○○）就在自忠街上圍毆我
    」、「戊○○、丙○○及戊○○另1兒子及身穿白色衣服陌
    生男子（指甲○○）毆打我，丙○○（實為丁○○之誤）並
    侵入我家將我拉出，戊○○另1兒子也有拉我出門外」、「
    我要對戊○○、丙○○、丁○○及穿白色衣服陌生男子提出
    傷害告訴，對戊○○、丙○○及戊○○另1兒子提出妨害自
    由告訴」等語，於偵查中則指稱：「我告戊○○傷害及妨害
    自由，甲○○傷害」、「丁○○衝入我家打我頭，並拉我手
    要拉我出去，我用腳撐著鐵捲門柱子，他就拉不出我，丙○○來，拉著丁○○，就把我拉出去門口騎樓那邊，我在外面
    就被丁○○、丙○○打，甲○○有走過來」等語綦詳（見偵
    字第4068號卷第13頁背面、第14頁、第45頁、第46頁），由
    此足見，被告乙○○自始至終未曾指述甲○○有與丁○○、
    丙○○共同將伊拉出住處外之情，公訴人遽認被告乙○○有
    誣指甲○○與丁○○、丙○○將其拉出住處之妨害自由犯行
    一節，亦有未合。
  (三)末按原起訴書所載之犯罪事實及證據欄雖未述明被告涉犯刑
    法第169條第2項之誣告罪嫌，然於所犯法條欄則載明被告涉
    犯該條罪嫌，嗣經蒞庭檢察官於原審95年7月18日審理時以
    言詞補充表示被告乙○○自行毀損其住處之鐵門拍照後，據
    以誣指丁○○犯毀損罪，涉有刑法第169條第2項之行使偽造
    證據罪，並與被告涉犯刑法第169條第1項之誣告罪有牽連犯
    之裁判上一罪關係。惟按刑法第169條第2項之準誣告罪，以
    意圖他人受刑事或懲戒處分之意思為構成要件之一，查被告
    乙○○於告訴丁○○、丙○○、戊○○、甲○○等人傷害、
    妨害自由案內，經製作筆錄員警詢問：你有何處遭毆打，是
    否有其他損失？被告答稱：我頭部、臉部、手部、腹部遭毆
    打，我衣服被拉破，我家大門鐵捲門柱也被破壞（警方有照
    相）等語，經員警再詢問：你是否要提出告訴？被告則答稱
    ：我要向戊○○、丙○○及戊○○另1個兒子及穿白色衣服
    陌生男子提出傷害告訴，對戊○○、丙○○及戊○○另1個
    兒子提出妨害自由告訴，對丙○○提出侵入住宅告訴等語明
    確（見偵字第4068號卷第14頁），足見被告於警詢時並未對
    丁○○、丙○○或戊○○、甲○○任何1人提出毀損鐵門柱
    之告訴，是被告於警詢時提出鐵門柱毀損照片，不過是被告
    因被詰問而答述被毆所造成之結果，而出於訟爭上攻擊防禦
    之方法，尚難認有使丁○○、丙○○受刑事處分之意思而向
    檢察官請求追訴之意，既無申告他人使受刑事或懲戒處分之
    意思，職司犯罪之偵查機關自無由據以發動偵查，尚與刑法
    第169條第2項之誣告罪要件不符，自難以該罪相繩。公訴人
    認被告提出鐵門柱毀損照片之行為係涉犯刑法第169條第2項
    之誣告罪嫌，尚有未洽。
五、綜上所述，公訴人所舉之證據，尚無從使本院產生被告明知
    不實虛捏遭告訴人丙○○、甲○○、戊○○及丁○○侵入住
    宅、傷害、妨害自由之確信，被告告訴丙○○等人之前開案
    件，固經檢察官不起訴處分確定，但並無積極事證足認被告
    係完全出於虛構事實而誣告，被告所為核與誣告罪之成立要
    件尚不相當，此外又查無其他積極證據，足認被告有公訴人
    所指之犯行，不能證明被告犯罪，原審對被告為無罪之諭知
    ，經核並無不合。
六、檢察官上訴意旨略以：(一)被告之子傅文威之陳述前後不一致
    ，被告之女傅于真未能完成筆錄之製作，原審認被告陳述與
    傅文威、傅于真證言相符及審理中以隔別方式交互詰問調查
    ，三人事先勾串可能性甚低，與卷證資料不符，尚非有據。
    (二)被告記下車號及車型，係被告提出告訴而事後查訪所得知
    ，被告供稱丁○○等人將該車停放於被告住處附近，並共同
    圍毆被告等情不足採信。(三)本件案發日至法院審理時已逾4
    年，原審對於丙○○陳述之案發過程等細節方面，用詞不甚
    精確，即遽認為全不可採，實嫌速斷。(四)丁○○正值壯年，
    較被告年輕20歲，被告在體力上應無明顯優於丁○○之處，
    若依被告所稱，其遭丁○○、陳漢昌、甲○○、與戊○○4
    人共同圍毆，達40分鐘，衡情其傷勢豈可能僅有擦挫傷之傷
    害而已，益見被告所述顯與事實相違。(五)丁○○、丙○○、
    甲○○、陳光助、王素娟、朱田杰均一致證稱戊○○係勸架
    、拉開被告及擋在被告與丁○○之間，被告任意一概指稱戊○○刻意將其拉住而讓丁○○為傷害行為，更虛構戊○○拉
    住被告長達30分鐘，被告顯有誣告之意圖至明。(六)被告自行
    毀損其住處鐵門並拍照後，不僅據以指訴丁○○、丙○○涉
    犯毀損罪，亦同時指訴丁○○、丙○○妨害自由，被告提出
    鐵捲門毀損照片指訴丁○○、丙○○妨害自由之部分與起訴
    之犯罪事實為同一基本社會事實，亦在起訴之範圍內，原審
    漏未就此審酌，有已受請求事項未與判決之違誤。(七)被告意
    圖使丁○○、丙○○受刑事處分，有偽造證據並使用偽造之
    證據之行為甚為明確。(八)證人戊○○、丁○○、丙○○、甲○○、陳光助、王素娟、朱田杰到庭一致證述僅丁○○1人
    與被告互毆，且未有丁○○、丙○○共同將被告拉出住宅之
    事，原審置證人7人之證言不顧，卻以被告至親之傅文威、
    傅于真之證言判決被告無罪，顯有不當云云。惟本院認不能
    證明被告犯誣告罪，已如上述。檢察官提起上訴，以推測之
    詞認被告有虛構事實誣告之犯行，指摘原判決不當，核無理
    由，應予駁回。
據上論斷，應依刑事訴訟法第368條，判決如主文。
本案經檢察官張秋雲到庭執行職務。
中　　華　　民　　國　　96　　年　　8 　　月　　14　　日
                  刑事第十一庭審判長法  官  張連財
                          　  　　　法　官  楊照男
　　                                法  官  林明俊
以上正本證明與原本無異。
如不服本判決，應於收受送達後10日內向本院提出上訴書狀，其
未敘述上訴之理由者並得於提起上訴後10日內向本院補提理由書
（均須按他造當事人之人數附繕本）。
  　                                書記官  蕭詩穎
中　　華　　民　　國　　96　　年　　8 　　月　　16　　日
